【裁判字號】    99,交簡上,151
【裁判日期】    991231
【裁判案由】    過失傷害
【裁判全文】
臺灣板橋地方法院刑事判決           99年度交簡上字第151號
上  訴  人  吳國鴻
上列上訴人即被告因過失傷害案件，不服本院99年度交簡字第23
51號，民國99年5 月7 日第一審判決（聲請簡易判決處刑案號：
98年度調偵字第2063號），提起上訴，本院管轄之第二審合議庭
判決如下：
    主  文
上訴駁回。
吳國鴻緩刑貳年。
    事實及理由
一、上訴人即被告吳國鴻（下稱被告）經合法傳喚，無正當理由
    不到庭，依照刑事訴訟法第 371條之規定，不待其陳述，逕
    行判決。
二、本案經本院審理結果，認原審簡易判決依過失傷害罪判處被
    告有期徒刑3 月，如易科罰金，以新臺幣（下同）1 千元折
    算1 日，認事用法及量刑均無不當，應予維持，並引用附件
    第一審簡易判決書及起訴書記載之事實、證據及理由。
三、被告上訴意旨稱：告訴人蔡秋蓉受有右髖關節關節唇破裂、
    右足底筋膜炎之傷害，與本件車禍事故並無因果關係，又被
    告與告訴人業已達成和解，且已賠償告訴人之損害，請求撤
    銷原判決而無罪諭知，或為緩刑之宣告等語。
四、經查，告訴人即證人蔡秋蓉於民國98年5 月15日19時40分發
    生車禍後，經警通知救護車將伊送到行政院衛生署臺北醫院
    （下稱署立醫院）急診一節，除據證人於警詢時陳述明確（
    參98年度偵字第23795 號卷第9 頁，上開證詞雖屬被告以外
    之人於審判外之陳述，然當事人知有上開情形，而未於本院
    言詞辯論終結前聲明異議，是其於警詢之陳述，依刑事訴訟
    法第159 條之5 第2 項之規定，視為同意上開證詞有證據能
    力），復有署立醫院98年11月16日第0000000 號診斷證明書
    1 紙記載：病人於98年5 月15日到院急診，經X 光檢查後離
    院等情可佐，堪以認定。又證人於警詢及偵查中陳稱：署立
    醫院醫生說照完X 光後要觀察3 天，伊身上雙腳都有擦傷，
    右側腰部瘀血，後來因為還是很痛，故5 月18日8 時許，又
    就到長庚醫療財團法人桃園長庚紀念醫院（下稱長庚醫院）
    做檢查等語（98年度偵字第23795 號卷第9 頁、98年度調偵
    字第2063號卷第72頁，證人於偵查中之證詞，並無顯有不可
    信之情形，依刑事訴訟法第159 條之1 第2 項規定，具有證
    據能力），核與署立醫院99年9 月8 日北醫歷字第09900103
    92號函說明：病患於99年5 月15日主訴因車禍導致右肩、胸
    部、右髖疼痛等情相符（本院卷第37頁），可見證人於車禍
    發生後，身體右髖部位確實有疼痛之情形。嗣證人至長庚醫
    院接受診療結果，長庚醫院認證人受有右髖關節關節唇破裂
    、右足底筋膜炎之傷害，而該右髖關節唇盂破裂係因直接外
    傷所致，足底筋膜炎則為其右髖關節唇盂破裂之後遺症等情
    ，有該院98年7 月17日診斷證明書1 紙及99年11月4日 （99
    ）長庚院法字第0038號函在卷可佐（本院卷第48頁），證人
    於車禍發生後，即已表明身體右髖部位確實有疼痛，並經診
    斷受有上揭傷害，而該傷害係外力所致，應足認該傷害與車
    禍事故即被告之過失行為具有因果關係無疑。原審以被告涉
    犯刑法第284 條第1 項過失傷害罪，事證明確，復審酌刑法
    第57條所列之一切情狀，據以判處如簡易判決所示刑度，並
    諭知易科罰金之折算標準，量刑尚稱允當，被告執詞上訴，
    不足採信，其提起上訴請求撤銷原判決，並無理由，應駁回
    其上訴。
五、次查，被告於原審判決後，已與告訴人達成和解，有本院民
    事庭99年度訴字第1982號和解筆錄影本1 份在卷可參，被告
    前未曾受有期徒刑以上刑之宣告，有臺灣高等法院被告前案
    紀錄表1 份在卷可參，因行車過失，偶罹刑典，嗣後與告訴
    人達成和解，信經此刑之宣告後，應知警惕而無再犯之虞，
    本院因認以暫不執行其刑為當，爰予宣告緩刑2 年，用啟自
    新。
據上論斷，應依刑事訴訟法第455條之1第3項、第371條、第368
條、第373條之規定，刑法第74條第1項第1款，判決如主文。
本案經檢察官張瑞玲到庭執行職務。
中    華    民    國    99    年    12    月    31    日
                  刑事第十六庭  審判長法  官  王偉光
                                      法  官  蘇揚旭
                                      法  官  魏俊明
上列正本證明與原本無異。
本件不得上訴。
                                      書記官  陳香君
中    華    民    國    99    年    12    月    31    日

司法院資訊處製作；財團法人民間司法改革基金會備份。
